臺灣臺中地方法院刑事判決　　　　　　　　　　　　九十三年度易字第一二四五號
　　公　訴　人　臺灣臺中地方法院檢察署檢察官
　　被　　　告　甲○○
　　指定辯護人　本院公設辯護人乙○○
右列被告因竊盜案件，經檢察官聲請簡易判決處刑（九十三年度偵字第六三三八號）
，本院臺中簡易庭認不宜以簡易判決處刑，移由本院改依通常程序審理，判決如左：
    主  文
甲○○無罪。
    理  由
一、本件公訴意旨略以：被告甲○○意圖為自己不法之所有，於民國九十三年三月二
    十一日上午十時許，在臺中市○區○○路三段與復興路口跳蚤市場內，竊取熊玉
    琢所經營攤位上之手錶二只，得手後藏置口袋之際，為丁○○發現報警，當場查
    獲，因認被告甲○○涉犯刑法第三百二十條第一項竊盜罪嫌。
二、按犯罪事實應依證據認定之，無證據不得認定犯罪事實。又不能證明被告犯罪者
    ，應諭知無罪之判決，刑事訴訟法第一百五十四條第二項、第三百零一條第一項
    分別定有明文。次按認定不利於被告之事實，須依積極證據，苟積極證據不足為
    不利於被告事實之認定時，即應為有利於被告之認定，更不必有何有利之證據，
    最高法院三十年度上字第八一六號判例可資參照。
三、查公訴人認被告涉有上述犯行，係以目擊證人丁○○（即被害人熊玉琢之父）於
    偵查中之證言，及現場圖、現場照片二張等，為其主要論據。訊據被告甲○○監
    堅決否認右揭犯行，辯稱：告訴人攤子上的錶本來就少一個，當時是要對望遠鏡
    詢價，一邊拿起另一個手錶來看，後面就有人抓住我說我偷手錶，大家一直圍過
    來，我愛面子，一時心慌恐有理說不清，所以逃離現場，事實上我沒有偷手錶，
    告訴人說我偷錶時，我立即將錶放回原處，我身上的兩個錶是在別的攤位買的，
    後來丙○○追到我，也有搜我的身，沒有找到告訴人的手錶等語。經查：
（一）證人丙○○在庭明確證稱：我在跳蚤市場內擺攤，我的攤位距離丁○○的攤位
      距離大約五公尺遠，案發當天，我聽到有人說偷東西，並看到一個人在跑，就
      是被告，告訴人在喊：有人偷手錶：：：因為他年紀很大，無法追被告，所以
      後來是我去追被告：：：我追到被告後，我問他為何偷東西？被告說沒有偷，
      我說你為何跑？被告說因為很多人說我偷東西，所以我只好跑。於是我搜被告
      的身體，發現二支手錶。但是我拿回去給丁○○，他說不是他的：：：我追被
      告的路上，也沒有看到別的手錶等語。故本件並未查獲贓物一節，應堪確認。
（二）證人丁○○（即被害人熊玉琢之父）於警訊及偵查中固證稱：被告一隻手拿望
      遠鏡，佯作詢問我兒子該東西之價格，同時另一隻手將手錶放到他的口袋裡，
      ：：：我把他手抓住，拉出來，他把我推倒就跑了等語，惟丁○○於審判時即
      改稱：「被告還沒有把手放進去口袋。不過看他的樣子，好像是要放進褲子口
      袋：：：我看到他拿了一個錶，然後握一個拳頭。所以我懷疑被告偷東西。手
      錶也不見了。：：：當時有人幫你追被告，那人有拿二支錶給我指認，但那不
      是我的錶。：：：攤位遺失的二支錶，不是同時丟的，第一支是早上七時許遺
      失，第二支是九時許，被告來逛攤位時，有一支錶已經丟了，所以我才會特別
      注意。」等語（九十三年七月二十日審判筆錄）。足見被告當時之動作，僅係
      拿起一個手錶並握拳，尚未放入自己口袋；證人丁○○僅係懷疑被告偷竊其子
      攤位上之手錶，無法確認，係帶有自行臆測之成份，故不能以被告有握拳之動
      作一節，遽論被告有行竊之行為。
四、此外復查無其他積極證據足證被告有何被訴之竊盜犯行，揆諸前揭法條及判例意
    旨，即應為有利於被告之認定，依法應為無罪之判決，以免冤抑。
據上論斷，應依刑事訴訟法第四百五十二條、第三百零一條第一項，判決如主文。
中　　　華　　　民　　　國　　　九十三　　　年　　　八　　　月　　四　　日
                              臺灣臺中地方法院刑事第六庭
                                  審判長法　官  夏一峰
                                        法　官  鄧敏雄
                                        法　官  林念祖
右正本證明與原本無異。
如不服本判決，應於送達後十日內向本院提出上訴狀（須附繕本），上訴於臺灣高等
法院臺中分院。
                                        書記官
中　　　華　　　民　　　國　　　九十三　　　年　　　八　　　月　　四　　日
